# 求助陈版：关于股权激励

提问人：wxj_001 时间：2017-09-04 19:11:46
求助陈版：公司股东低价将持有公司的股份转让给职工（公司高管）持股的合伙企业，转让股份的股东在合伙企业中也享有股权，问对该股东享有的股权激励是否确认？

回答人：chenyiwei
这种情况，实际上转让股份的股东是代公司承担了股份支付费用，如果针对其在合伙企业中所持有的权益计算股份支付费用，将导致“死循环”的结果，从逻辑上说，“自己承担以自己为对象的股份支付费用”也不合理，因此不确认股份支付费用。当然，这一判断的前提是该股东低价转让股权的账面损失不会从任何方面获得补偿。